【裁判字號】    90,沙簡上,255
【裁判日期】    901018
【裁判案由】    傷害
【裁判全文】
台灣台中地方法院刑事判決                        九十年度沙簡上字第二五五號
    上訴人即被告  丙○○
右上訴人因傷害案件，不服台灣台中地方法院沙鹿簡易庭九十年度沙簡字第二一二號
中華民國九十年五月三十一日第一審簡易判決（聲請案號：台灣台中地方法院檢察署
八十九年度偵字第一九七三五號），提起上訴，本院管轄之第二審合議庭判決如左：
    主  文
上訴駁回。
丙○○、甲○○、丁○○、戊○○均緩刑貳年。
    事  實
一、丙○○、甲○○係夫妻，乙○○係其二人之子，均與丁○○（前於六十六年間因
    竊盜案件，經法院判處有期徒刑三月確定，於六十七年三月二十七日執行完畢，
    未構成累犯）、戊○○夫妻毗鄰而居。乙○○於民國（下同）八十九年十月十二
    日晚間二十一時許，在台中縣外埔鄉甲路興中二巷二號門前外，因丁○○伺養之
    狗向其幼子叫吠，致其幼子受驚跌倒，而與丁○○發生口角，乙○○（本件傷害
    犯行業經本院沙鹿簡易庭判處拘役伍拾日確定）即基於傷害犯意，持拾得棍子毆
    打丁○○，丁○○同時亦基於傷害犯意，徒手將乙○○推倒在地，二人互毆，戊○○見狀，而與丁○○基於犯意聯絡，亦持棍子毆打乙○○雙腳及身體，致乙○○受有右小腿（內足踝上約三公分）腫脹，硬物凸出、左腳腫痛之傷害；丙○○
    、甲○○聞打鬥聲，亦與乙○○基於犯意聯絡，由丙○○徒手毆打丁○○的頭部
    ，甲○○亦持拾得棍子毆打丁○○的腳，致丁○○受有胸腹部挫傷併左側第九根
    肋骨骨折、腦震臉部撕裂傷、腳挫傷併撕裂傷之傷害。
二、案經乙○○、丁○○訴由台中縣警察局大甲分局報請臺灣臺中地方法院檢察署檢
    察官偵查後，聲請簡易判決處刑。
    理  由
一、訊據上訴人丙○○、甲○○、丁○○、戊○○均矢口否認有傷害犯行，上訴人丙○○辯稱：我拉開丁○○、乙○○，再把我兒子（即乙○○）拉回家，後來警察
    就出來了云云，上訴人甲○○辯稱：我看到乙○○和丁○○在打架，二個人抱在
    一起在地上滾，我想拉我兒子云云，上訴人丁○○辯稱：是他們先打我，我搶他
    （指乙○○）的棍子，我有用腳踢他云云，上訴人戊○○辯稱：我沒打人云云。
    惟查：
（一）上訴人即被告丙○○、甲○○與被告乙○○共同毆打丁○○成傷之事實，業據
      告訴人丁○○於警訊及本院指述在卷，其指稱：乙○○拿木棍打我左側身體，
      我就徒手搶木棍，丙○○從他家門口跑出來，打我的左頭，後來戊○○問乙○○為何打我先生，我就叫我太太去報警，我和乙○○繼續拉，乙○○拿木棍繼
      續打我左側身體，後來他用腳踢我，他跌倒，又要用手打我，又用右手打我右
      臉，又把我壓在地上，又壓我脖子，說要給我死，後來甲○○拿木棍打我右小
      腿等語，其於警訊亦供稱：我與乙○○毆打當中，他父親就跑過來，空手往我
      頭上打，隨即他母親就拿木棍往我右腳上打等語，核與証人戊○○所述看到丁○○遭毆打之情形大致相符，並証稱：後來我看到丙○○過來，用拳頭打我先
      生的右頭流血，後來我就去報案，之後他們二人（指乙○○、丁○○）空手在
      打架；後來丙○○去打我先生；後來甲○○拿木棍打我先生的右腿，後來我就
      再進去報警，後來乙○○用手壓住我先生的脖子，當時我先生是在地上，後來
      對方父母聽到警察要來就先進屋，警察來乙○○才起來等語大致相符，足見告
      訴人丁○○確遭被告丙○○、甲○○及乙○○共同毆打成傷，又丁○○所受胸
      腹部挫傷併左側第九根肋骨骨折、腦震盪併臉部撕裂傷、腳挫傷併撕裂傷之傷
      害，亦有光田綜合醫院出具之診斷証明書二紙在卷可憑，上訴人丙○○、甲○○與被告乙○○共同毆打丁○○，其三人有犯意聯絡及行為分擔甚明。至上訴
      人丙○○雖辯稱：沒有打人，只有將兒子拉走開云云，上訴人甲○○辯稱：伊
      未打丁○○云云，顯均非可採，事証明確，上訴人丙○○、甲○○本件傷害犯
      行堪予認定。
（二）又上訴人即被告丁○○、戊○○共同毆打乙○○成傷之事實，業據告訴人乙○○於警訊及本院指訴在卷，復據証人丙○○、甲○○於偵訊亦供稱：有看到丁○○、戊○○打乙○○等語，証人丙○○於本院亦証稱：有看到戊○○拿木棍
      打，丁○○和乙○○打成一團等語，上訴人丁○○於偵訊及本院審理時對自己
      有打乙○○之事亦不否認，足見乙○○所受傷勢確係遭丁○○、戊○○二人毆
      打成傷，且乙○○因遭毆打致受右小腿（內足踝上約三公分）腫脹、硬物凸出
      、左腳腫痛之傷害，亦有外埔診所出具之診斷証明書在卷可憑，上訴人丁○○
      、戊○○共同毆打乙○○，二人有犯意聯絡及行為分擔亦明。至上訴人丁○○
      雖辯稱：係乙○○先動手打我云云，惟查丁○○、乙○○既先因口角，對方先
      行對峙，繼之互毆，衡情應係同時出手互毆，應係同時基於傷害犯意出手毆打
      他人，是其所辯顯非可採，上訴人戊○○雖辯稱：我沒打人云云，亦非可採。
      事証明確，上訴人丁○○、戊○○本件傷害犯行亦堪認定。
二、核上訴人即被告丙○○、甲○○、丁○○、戊○○四人所為，均係犯刑法第二百
    七十七條第一項之傷害罪。上訴人丙○○、甲○○與同案被告乙○○三人間就傷
    害丁○○之犯行，及上訴人丁○○、戊○○二人間就傷害乙○○之犯行，各有犯
    意聯絡及行為分擔，均為共同正犯。至上訴人甲○○、戊○○本件傷害犯行所持
    之木棍，並無証據証明分係上訴人甲○○、戊○○所有，或渠等之上開共同被告
    所有之物，且未扣案，顯已扔棄滅失，自不予宣告沒收，附此敘明。原審依上開
    法條，判處上訴人丙○○、甲○○各處拘役伍拾日，知如易科罰金，均各以佰
    元折算壹日，及上訴人丁○○、戊○○各處拘役肆拾日，如易科罰金，均各以
    佰元折算壹日之判決，經核其認事用法均無違誤，量刑亦屬妥適，上訴人丙○○
    、甲○○、丁○○、戊○○上訴理由表明原審判刑不當等語，為無理由，應予駁
    回。再查，上訴人丙○○、甲○○、戊○○未曾受有期徒刑以上刑之宣告，被告
    丁○○前於六十六年間因竊盜案件，經法院判處有期徒刑三月確定，於六十七年
    三月二十七日執行完畢後，五年以內未曾受有期徒刑以上刑之宣告，有臺灣臺中
    地方法院檢察署刑案資料查註紀錄表、臺灣高等法院被告全國前案紀錄表在卷可
    按，又上訴人四人經此教訓，當知警惕而無再犯之虞，本件上訴人丙○○、甲○○、丁○○等人復已和解，有和解筆錄可佐，本院綜核各情，認所宣告之刑，認
    以暫不執行為適當，均併予宣告緩刑，以啟自新。
據上論斷，應依刑事訴訟法第四百五十五條之一第三項、第三百七十三條、第三百六
十八條、刑法第二百七十七條第一項、刑法第二條第一項前段、修正後刑法第四十一
條第一項前段、第七十四條第一款、第二款，罰金罰鍰提高標準條例第一條前段、第
二條，判決如主文。
中      華      民      國    九十      年      十      月     十八     日
                                        臺灣臺中地方法院刑事第一庭
                                            審判長法  官  林清鈞
                                                  法  官  吳進發
                                                  法  官  黃家慧
右正本證明與原本無異
不得上訴
                                                  書記官
中      華      民      國    九十      年      十      月     十八     日
附論罪科刑法條
刑法第二百七十七條第一項：
傷害人之身體或健康者，處三年以下有期徒刑、拘役或一千元以下罰金。


司法院資訊處製作；財團法人民間司法改革基金會備份。
